# 未实现内部交易损益抵销

提问人：wx_60764ff2e2a1 时间：2022-08-30 17:05:42
陈版您好，请教一个问题。 2021 年上市公司年 报 会会 计监 管管 报 告告，（，（三三）） 长 期股期股 权 投投 资 与企与企 业 合并相合并相关关 问题 ，，根据企业会计准则及相关规定，投资方计算确认应享有或应分担被投资单位的净损益时，对于与联营企业之间发生
的未实现内部交易损益按照应享有的比例计算归属于投资
方的部分，应当予以抵销（投出或出售的资产构成业务的除
外），并在此基础上确认投资收益。
年报分析发现，部分上市公司本期发生向联营企业出售
资产的顺流交易，且应予以抵销的未实现内部交易损益金额
大于长期股权投资的账面价值，上市公司在抵销未实现内部
交易损益时，仅以长期股权投资的账面价值减记至零为限。
该项顺流交易中，内部交易损益尚未得以对外实现，上市公
司确认享有的净损益时应以全部抵销未实现内部交易损益
为基础予以计算。考虑到长期股权投资账面价值不应出现负
数，可将不足抵销的部分确认为递延收益，待后续实现时再
结转损益。
请教下，长投冲到零为止，递延收益怎么确认呢？是投资收益和长投的差额吗？那样就不存在最后一句话“待后续实现时再结转损益。 ”，请教陈版这个金额和分录怎么做呢？谢谢了！

回答人：chenyiwei
此问题可参考《中审众环研究 2020 》之“问题3-2-134（与合营、联营企业之间的顺流交易未实现损益的抵销）”。中的第一种方法“将权益法看作一种合并报表方法”。
该问题解答目前有两种处理供选择，现在既然官方明确了处理的倾向性意见，后续将据此修改，删除另一种处理方法。